nl: Microfoontype: Bi-directioneel; Boom; Ingebouwd; Condensator; Dynamisch; Inline; Ruisonderdrukking; Omnidirectioneel; Unidirectioneel; Andere
hu: Mikrofon típusa: Kétirányú; Gémes; Beépített; Kondenzátor; Dinamikus; Inline; Zajszűrős; Mindenirányú; Egyirányú; Egyéb
cs: Typ mikrofonu: Obousměrný; S ramenem; Vestavěné; Kondenzátorový; Dynamické; Inline; S potlačením hluku; Všesměrový; Jednosměrný; Jiné
es: Tipo de micrófono: Bidireccional; Brazo; Incorporado; Condensador; Dinámico; En línea; Cancelación de ruido; Omnidireccional; Unidireccional; Otros
fr: Type de microphone: Bidirectionnel; Boom; Intégré; Condenseur; Dynamique; En ligne; Suppression du bruit; Omnidirectionnel; Unidirectionnel; Autre
nb: Mikrofontype: Toveis; Boom; Innebygd; Kondensator; Dynamisk; På linje; Støydempende; Omnidireksjonell; Enveis; Annet
lt-LT: Mikrofono tipas: Dvikryptis; Su stovu; Įmontuotas; Kondensatorius; Dinaminis; Ausinių mikrofonas; Triukšmąo slopinantis; Daugiakryptis; Vienakryptis; Kita
pt-BR: Tipo de microfone: Bidirecional; Estrondo; Incorporado; Condensador; Dinâmico; Em linha; Cancelamento de ruído; Omnidirecional; Unidirecional; Outro
tr: Mikrofon Türü: Çift Yönlü; Boom; Yerleşik; Kondenser; Dinamik; Çizgide; Gürültü engelleyici; Çok yönlü; Tek yönlü; Diğer
fi: Mikrofonityyppi: Kaksisuuntainen; Puomi; Sisäänrakennettu; Kondensaattori; Dynaaminen; Sisäänrakennettu; Melua vaimentava; Pallo; Yksisuuntainen; Muu
pt-PT: Tipo de microfone: Bidirecional; Boom; Incorporado; Condensador; Dinâmico; Em linha; Cancelamento de ruído; Omnidirecional; Unidirecional; Outro
pl: Typ mikrofonu: Dwukierunkowy; Bum; Wbudowany; Skraplacz; Dynamiczny; Wbudowany; Redukcja szumów; Wielokierunkowe; Jednokierunkowy; Inne
da: Mikrofontype: Tovejs; Bom; Indbygget; Kondensator; Dynamisk; Inline; Støjdæmpende; Omnidirektionel; Ensrettet; Andet
bg-BG: Тип микрофон: Двупосочен; Boom; Вграден; Кондензаторен; Динамичен; Инлайн; Шумопотискане; Многопосочен; Еднопосочен; Други
ko: 마이크 유형: 지향성; 붐; 내장; 콘덴서; 다이나믹; 인라인; 노이즈 캔슬링; 무지향성; 단방향; 기타
zh-TW: 麥克風類型: 雙指向式; 收音桿; 內建; 電容式; 動圈式; 直排; 降噪; 全向式; 單指向性; 其他
ru: Тип микрофона: Двунаправленный; На подвесе; Встроенный; Конденсатор; Динамический; Встроенный; Шумоподавление; Всенаправленный; Однонаправленный; Другой
en: Microphone type: Bi-directional; Boom; Built-in; Condenser; Dynamic; Inline; Noise-canceling; Omnidirectional; Unidirectional; Other
sl-SI: Vrsta mikrofona: Dvosmerni; Boom; Vgradni; Kondenzatorski; Dinamični; Vgrajen na kablu; Odpravljanje hrupa; Vsesmeren; Enosmeren; Drugo
sv: Mikrofontyp: Dubbelriktad; Bom; Inbyggd; Kondensor; Dynamisk; Inline; Brusreducerande; Rundstrålande; Enkelriktad; Övrigt
vi: Loại micrô: Hai chiều; Có cần; Tích hợp; Dạng tụ; Động; Thẳng hàng; Khử tiếng ồn; Đa hướng; Một chiều; Khác
zh-CN: 麦克风类型: 双指向; 动臂; 内置; 电容式; 动圈式; 嵌入式; 降噪; 全指向式; 单指向; 其他
hr-HR: Vrsta mikrofona: Bidirekcijski; Boom; Ugrađeni; Kondenzatorski; Dinamički; Inline; Poništavanje buke; Svesmjerni; Jednosmjerni; Ostalo
th: ประเภทไมโครโฟน: ไมค์ไบไดเร็คชันแนล; ไมค์บูม; แบบบิลท์อิน; ไมค์คอนเดนเซอร์; ไดนามิก; อินไลน์; ตัดเสียงรบกวน; การรับเสียงแบบออมนิไดเร็คชันแนล; ไมค์ยูนิไดเร็คชันแนล; อื่นๆ
de: Mikrofontyp: Bidirektional; Boom; Eingebaut; Kondensator; Dynamisch; In Reihe; Mit Störschallunterdrückung; Omnidirektional; Unidirektional; Sonstiges
it: Tipo di microfono: Bidirezionale; Boom; Integrato; Condensatore; Dinamica; In linea; Antirumore; Omnidirezionale; Unidirezionale; Altro
el: Τύπος μικροφώνου: Αμφίδρομο; Μπουμ; Ενσωματωμένο; Συμπυκνωτής; Δυναμικό; Ενσωματωμένο; Με ακύρωση θορύβου; Πολυκατευθυντική; Μονοκατευθυντικό; Άλλο
ro-RO: Tip microfon: Bi-direcțional; Braț; Încorporat; Condensator; Dinamic; În linie; Anularea zgomotului; Omnidirecțional; Unidirecțional; Altele
ja: マイクの種類: 双指向性; ブーム; 内蔵; コンデンサー; ダイナミック; インライン; ノイズキャンセリング; 全指向性; 単一指向性; その他
sk-SK: Typ mikrofónu: Obojsmerný; Boom; Zabudovaný; Kondenzátor; Dynamický; Inline; Potlačenie hluku; Všesmerový; Jednosmerný; Iné